臺灣新北地方法院刑事判決
110年度審簡上字第48號
上  訴  人  
即  被  告  陳佑丞


上列上訴人即被告因侵占案件，不服本院中華民國110 年8 月23
日110年度審簡字第275號第一審刑事簡易判決（起訴案號：110
年度偵字第117號），提起上訴，本院管轄之第二審合議庭判決
如下︰
    主      文
上訴駁回。
陳佑丞緩刑參年。 
    事實及理由
一、本案經本院審理結果，認原審判決之認事用法均無違誤，量
    刑亦屬適當，應予維持，並引用如附件即原審判決（含起訴
    書）記載之事實、證據及理由。
二、被告陳佑丞上訴意旨略以：已經有還錢，剩下新臺幣2,000
    元左右未還，量刑過重等語。
三、按量刑之輕重，係事實審法院得依職權自由裁量之事項，茍
    已斟酌刑法第57條各款所列情狀而未逾越法定刑度，則不得
    遽指為違法；又刑罰之量定，固屬法院自由裁量之職權行使
    ，但仍應審酌刑法第57條所列各款事由及一切情狀，為酌量
    輕重之標準，並非漫無限制；在同一犯罪事實與情節，如別
    無其他加重或減輕之原因，下級法院量定之刑，亦無過重或
    失輕之不當情形，則上級審法院對於下級審法院之職權行使
    ，原則上應予尊重（最高法院72年台上字第6696號刑事判例
    、85年度台上字第2446號刑事判決意旨參照）。經查，原審
    判決審酌被告智識思慮俱屬正常，不知恪遵本分，僅因一己
    私慾，恣意侵占業務上所持有之款項入己所有，足徵其法治
    意識與是非觀念之薄弱，再參以被告於本案業務侵占之犯罪
    動機、目的與情節，並無有任何情堪憫恕或特別可原之處，
    所為甚屬不該，復未能悉數彌平告訴人所受之財產損害，本
    不宜輕縱之，惟念及被告犯後尚知坦認犯行，態度非劣，兼
    衡酌其犯罪時未受特別刺激、侵占之款項金額非鉅、犯罪之
    動機、手段與情節、其智識程度、品性素行、平日生活與經
    濟狀況等一切情狀，量處有期徒刑6月，如易科罰金，以新
    臺幣1000元折算1日。原審判決認事用法既無違誤，量刑基
    礎亦無明顯缺失，係於法定刑範圍內為刑之量定，又量刑時
    已充分斟酌刑法第57條揭示之各種量刑條件，原審判決所量
    處之刑度尚屬妥適，應予維持。
四、又被告前未曾因故意犯罪受有期徒刑以上刑之宣告，有臺灣
    高等法院被告前案紀錄表1 紙在卷足稽，其因一時短於思慮
    ，就醫需款孔急致觸犯刑章，事後已坦承犯行，深具悔意，
    又侵占之金額總數為新台幣（下同）4957元，事後復已償還
    3600元，此亦據告訴代理人於本院準備程序時陳述明確，雖
    尚餘千餘元未為賠償，然衡以被告現在74歲已屬高齡，又罹
    患口腔癌，犯後復已賠償部分款項，堪認被告有努力修復其
    犯罪所造成之損害，本院信其經此偵審程序之教訓後，應能
    知所警愓，而無再犯之虞，因認所宣告之刑以暫不執行為適
    當，爰依刑法第74條第1 項第1 款之規定，併予宣告緩刑3
    年，以啟自新。
五、被告經本院合法傳喚，無正當理由未於審判期日到庭，爰依
    刑事訴訟法第455 條之1 第3 項準用同法第371 條規定，不
    待其陳述，逕以一造辯論而為判決。 　　
據上論斷，應依刑事訴訟法第455 條之1 第1 項、第3 項、第36
8 條、第371 條、第373 條，刑法第74條第1 項第1 款，判決如
主文。
本案經檢察官簡群庭提起公訴，檢察官陳漢章到庭執行職務。
中　　華　　民　　國　　111 　年　　5 　　月　　12　　日
                  刑事第二十四庭  審判長法  官　潘長生　
                                        法  官　李俊彥
                                        法  官　徐子涵
上列正本證明與原本無異。
不得上訴。
                                        書記官　游士霈　
中　　華　　民　　國　　111 　年　　5 　　月　　12　　日
附件： 
臺灣新北地方法院刑事簡易判決　　　　110年度審簡字第275號
公　訴　人　臺灣新北地方檢察署檢察官
被　　　告　陳佑丞
上列被告因侵占案件，經檢察官提起公訴（110年度偵字第117號
），因被告自白犯罪，本院認宜逕以簡易判決處刑如下：
    主    文
陳佑丞意圖為自己不法之所有，而侵占對於業務上所持有之物，
處有期徒刑陸月，如易科罰金，以新臺幣壹仟元折算壹日。
犯罪所得新臺幣壹仟參佰伍拾柒元沒收之，於全部或一部不能沒
收或不宜執行沒收時，追徵其價額。
    犯罪事實及理由
一、本件除起訴書證據欄有關「被告陳佑丞於警詢中坦承」之記
    載應予刪除外，其餘犯罪事實及證據，均引用如附件檢察官
    起訴書之記載。
二、按刑法侵占罪為財產犯罪之一種，以持有他人之物，意圖為
    自己或第三人不法之所有，而實行不法領得之意思為構成要
    件。其實行不法領得之侵占行為，凡事實上之處分及法律上
    之處分均包括在內，只要將其承管他人之物，作為自己之物
    處理，即應成立侵占罪名（最高法院79年度台上字第3733號
    、78年度台上字第3346號判決意旨可參）。核被告陳佑丞所
    為，係犯刑法第336條第2項之業務侵占罪。被告先後將業務
    上所持有之款項予以侵占入己，係屬密切接近之時間及同地
    實行，各行為之獨立性亟為薄弱，依一般社會健全觀念，在
    時間差距上難以強行分開，應視為數個舉措之接續施行，且
    係出於同一意圖為自己不法所有之目的，顯係基於單一犯意
    ，而侵害同一法益，應合為包括之一行為，而侵害單一法益
    予以評價，屬接續犯。爰審酌被告智識思慮俱屬正常，不知
    恪遵本分，僅因一己私慾，恣意侵占業務上所持有之款項入
    己所有，足徵其法治意識與是非觀念之薄弱，再參以被告於
    本案業務侵占之犯罪動機、目的與情節，並無有任何情堪憫
    恕或特別可原之處，所為甚屬不該，復未能悉數彌平告訴人
    所受之財產損害，本不宜輕縱之，惟念及被告犯後尚知坦認
    犯行，態度非劣，兼衡酌其犯罪時未受特別刺激、侵占之款
    項金額非鉅、犯罪之動機、手段與情節、其智識程度、品性
    素行、平日生活與經濟狀況等一切情狀，量處如主文所示之
    刑，併諭知易科罰金之折算標準。至被告前揭犯罪實際所得
    為現金新臺幣1357元，此雖未據扣案，然既無刑法第38條之
    1第5項、第38條之2第2項規定之情形，自應依刑法第38條之
    1第1項前段規定諭知沒收之，於全部或一部不能沒收或不宜
    執行沒收時，應依刑法第38條之1第3項規定追徵其價額。
三、爰依刑事訴訟法第449條第2項、第3項、第450條第1項、第4
    54條，刑法第336條第2項、第41條第1項前段、第38條之1第
    1 項前段、第3項，刑法施行法第1條之1第1項，逕以簡易判
    決處刑如主文。
四、如不服本判決，得自收受送達之日起20日內向本院提出上訴
    狀，上訴於本院第二審合議庭（須附繕本）。
中    華    民    國   110    年    8     月    23    日
                  刑事第二十三庭  法  官  劉正偉
上列正本證明與原本無異。
                                  書記官  楊貽婷
中    華    民    國   110    年    8     月    23    日
附錄論罪法條全文：
中華民國刑法第335條第1項：
意圖為自己或第三人不法之所有，而侵占自己持有他人之物者，
處5年以下有期徒刑、拘役或科或併科3萬元以下罰金。
中華民國刑法第336條第2項：
對於業務上所持有之物，犯前條第 1項之罪者，處6月以上5年以
下有期徒刑，得併科9萬元以下罰金。
【附件】　　　
臺灣新北地方檢察署檢察官起訴書
                                      110年度偵字第117號
　　被　　　告　陳佑丞　男　（民國00年0月00日生）
　　　　　　　　　　　　住新北市○○區○○路00號6樓
　　　　　　　　　　　　國民身分證統一編號：Z000000000號
上列被告因業務侵占案件，業經偵查終結，認應提起公訴，茲將
犯罪事實及證據並所犯法條分敘如下：
　　　　犯罪事實
一、陳佑丞受雇宏達經營管理顧問有限公司（下稱宏達公司）擔
    任地下停車場收帳財務臨時工，為從事業務之人，竟利用職
    務之便，意圖為自己不法之所有，接續於民國109年9月21日
    、109年9月22日、109年9月23日，在新北市○○區○○路0段000
    號B1之停車場，將該3日營收扣除其應領薪資所餘新臺幣4,9
    57元仍收取後侵占入己。嗣經主管張安妮發現陳佑丞未將營
    收匯入公司帳戶內，始悉上情。 
二、案經宏達公司訴由新北市政府警察局海山分局報告偵辦。
　　　　證據並所犯法條
一、上開犯罪事實業據被告陳佑丞於警詢、偵查中坦承不諱，核
    與證人即告訴代理人張安妮於警詢、偵查中具結證述情節相
    符，並有新北市停車場登記證、被告202009薪資單、宏達公
    司人事資料卡、雙十場日報表、監視器錄影畫面各1份等資
    料在卷可稽，足認被告自白與事實相符，其犯嫌堪以認定。
二、核被告所為，係犯刑法第336條第2項之業務侵占罪嫌。被告
    以單一犯意，於緊密相接之時、地，侵害相同種類之法益，
    請論以接續犯之實質上一罪。至被告所侵占之財物，扣除已
    返還3,600元後所餘1,357元部分，核屬被告之犯罪所得，請
    依刑法第38條之1第1項規定沒收之，如於全部或一部不能沒
    收或不宜執行沒收時，併請依同條第3項規定追徵其價額。
三、依刑事訴訟法第251條第1項提起公訴。
　　此　　致
臺灣新北地方法院
中　　華　　民　　國　 110　　年　　3 　　月　　23　　日
　　　　　　　　　　　        檢  察  官  簡群庭